臺灣板橋地方法院刑事判決　　　　　　 100年度訴字第2647號
公　訴　人　臺灣板橋地方法院檢察署檢察官
被　　　告　詹雅俊
上列被告因違反毒品危害防制條例案件，經檢察官提起公訴（10
0 年度毒偵字第5573號），被告於本院準備程序中就被訴事實為
有罪之陳述，經告知被告簡式審判程序之旨，並聽取當事人之意
見後，本院裁定進行簡式審判程序，判決如下：
    主  文
詹雅俊施用第一級毒品，處有期徒刑玖月，扣案之海洛因壹包（
含包裝袋，驗餘淨重零點捌捌公克）沒收銷燬之，電子磅秤壹
臺、分裝杓壹支、分裝袋貳包均沒收之；又施用第二級毒品，處
有期徒刑伍月，電子磅秤壹臺、殘渣袋壹包、甲基安非他命吸食
器壹組、酒精燈壹組、分裝杓壹支、玻璃球顆、分裝袋貳包均
沒收之。應執行有期徒壹年，扣案之海洛因壹包（含包裝袋，驗
餘淨重零點捌捌公克）沒收銷燬之，電子磅秤壹臺、殘渣袋壹
包、甲基安非他命吸食器壹組、酒精燈壹組、分裝杓壹支、玻璃
球顆、分裝袋貳包均沒收之。
    事  實
一、詹雅俊前因施用毒品案件，經本院裁定觀察、勒戒後，經臺
    灣板橋地方法院檢察署檢察官於88年4 月30日（起訴書誤載
    為8 月30日），以88年度偵字第3114號為不起訴處分確定，
    又於觀察、勒戒執行完畢5 年內，再因施用毒品案件，經本
    院裁定送觀察、勒戒後，認有繼續施用毒品傾向，經本院以
    89年度毒聲字第1934號裁定令入戒治處所施以強制戒治，於
    90年4 月25日戒治期滿並經臺灣板橋地方法院檢察署檢察官
    提起公訴，經本院以90年度簡字第216 號判處有期徒刑4 月
    ，於90年7 月23日易科罰金執行完畢，再因施用毒品案件，
    經本院以92年度訴字第738 號判處應執行有期徒刑1 年，並
    與竊盜案件合併定應執行有期徒刑1 年7 月，於94年7 月19
    日縮短刑期，執行完畢。詎仍不知悔改，竟仍基於施用第二
    級毒品甲基安非他命之犯意，於100 年8 月9 日13時許，在
    新北市三重區友人住處內，將甲基安非他命放入玻璃球燒烤
    之方式，施用甲基安非他命1 次。復基於施用第一級毒品海
    洛因之犯意，於同日13時30分許，在上揭友人住所內，以捲
    煙之方式施用海洛因1 次。嗣於同日18時30分許，為警在新
    北市○○區○○街155 巷24弄1 號10樓查獲，並扣得上揭施
    用海洛因後所剩餘之海洛因1 包（含包裝袋，驗餘淨重0.38
    8 公克），詹雅俊所有供施用上揭海洛因及甲基安非他命所
    用之電子磅秤1 臺、分裝杓1 支及分裝袋2 包，及詹雅俊所
    有供施用上揭甲基安非他命所用之殘渣袋1 包、甲基安非他
    命吸食器1 組、酒精燈1 組及玻璃球3 顆，並經其同意採尿
    送驗，結果呈安非他命類、鴉片類嗎啡陽性反應，始悉上情
    。
二、案經新北市政府警察局新莊分局移送臺灣板橋地方法院檢察
    署檢察官偵查起訴。
    理  由
一、按除被告所犯為死刑、無期徒刑、最輕本刑為3 年以上有期
    徒刑之罪或高等法院管轄第一審案件者外，於第一次審判期
    日前之準備程序進行中，被告先就被訴事實為有罪之陳述時
    ，審判長得告知被告簡式審判程序之旨，並聽取當事人、代
    理人、辯護人及輔佐人之意見後，裁定進行簡式審判程序，
    刑事訴訟法第273 條之1 第1 項定有明文。經核本件被告所
    犯係死刑、無期徒刑、最輕本刑為3 年以上有期徒刑以外之
    罪，其於準備程序中就被訴事實為有罪之陳述，經法官告知
    簡式審判程序之旨，並聽取公訴人、被告之意見後，本院爰
    依首揭規定，合議裁定由受命法官獨任進行簡式審判程序，
    合先敘明。
二、上揭犯罪事實，業據被告詹雅俊於偵查及本院審理時坦承不
    諱，且其於100 年8 月9 日所採驗之尿液，經送往臺灣檢驗
    科技股份有限公司先以EIA 酵素免疫分析法初步檢驗，再以
    GC /MS氣相層析質譜儀法確認檢驗，結果均確呈第一級毒品
    海洛因代謝後嗎啡及第二級毒品甲基安非他命之陽性反應，
    此有該公司100 年8 月25日報告編號UL/2011/00000000號濫
    用藥物檢驗報告、新北市政府警察局新莊分局偵辦毒品案被
    移送者姓名及代碼對照表各1 紙在卷足參，復有海洛因1 包
    （含包裝袋，驗餘淨重0.388 公克）、電子磅秤1 臺、殘渣
    袋1 包、甲基安非他命吸食器1 組、酒精燈1 組、分裝杓1
    支、玻璃球3 顆、分裝袋2 包扣案可資佐證，足認被告上揭
    自白核與事實相符，應堪採信。又被告前曾因施用毒品，受
    如事實欄所載之觀察、勒戒及科刑情形，有臺灣高等法院被
    告前案紀錄表1 份附卷可按，被告本件施用毒品之時間，雖
    距離強制戒治執行完畢已逾5 年，惟其前既已於5 年內再犯
    施用毒品案件，依最高法院97年度第5 次刑事庭會議紀錄結
    論，被告為本案施用毒品之犯行，係3 犯以上，已非現行毒
    品危害防制條例第23條第2 項規定之「5 年後再犯」之類型
    ，不得適用觀察、勒戒或強制戒治之程序，而應依法訴追處
    罰。是本件事證明確，被告犯行洵堪認定，應予依法論科。
三、核被告所為，係犯毒品危害防制條例第10條第1 項施用第一
    級毒品罪及同條第2 項施用第二級毒品罪。其於施用前後持
    有第一級毒品海洛因及施用前持有第二級毒品甲基安非他命
    之低度行為，應分別為施用之高度行為所吸收，均不另論罪
    。又被告先後施用第二級毒品及第一級毒品之犯行，犯意各
    別、行為互殊，應予分論併罰。爰審酌被告前已因施用毒品
    案件經觀察、勒戒及強制戒治，業如上述，其未思改過自新
    ，竟再為本件施用毒品犯行，顯然先前所受保安處分及刑之
    宣告、執行，均未收矯治、警惕之效，被告既無確實戒毒之
    決心，已難自拔，自應施以相當之刑罰，以期收教化之功能
    ，兼衡其自知事證明確而坦承施用犯行，且其施用毒品犯行
    所生危害，主要以自戕身心健康為主，對於他人生命、身體
    、財產等法益，尚未查得重大直接危害等一切情狀，量處如
    主文所示之刑，以資懲儆。
四、扣案之海洛因1 包（含包裝袋，驗餘淨重0.388 公克）為第
    一級毒品，不問屬於犯人與否，應依毒品危害防制條例第18
    條第1 項前段沒收銷燬之。又扣案之被告所有供施用上揭海
    洛因及甲基安非他命所用之電子磅秤1 臺、分裝杓1 支及分
    裝袋2 包，及被告所有供施用上揭甲基安非他命所用之殘渣
    袋1 包、甲基安非他命吸食器1 組、酒精燈1 組及玻璃球3
    顆，係被告所有，分別供本件施用海洛因及甲基安非他命犯
    行所用之物，業據其供承在卷（本院卷第28頁反面），爰分
    別依刑法第38條第1 項第2 款之規定宣告沒收。至扣案之手
    機3 支，雖係被告所有，然據被告供稱並非供本件犯行所用
    之物，卷內亦無證據證明該手機3 支與被告本件之犯行有何
    關連，爰不予宣告沒收，併此敘明。
據上論斷，應依刑事訴訟法第273 條之1 第1 項、第299 條第1
項前段，毒品危害防制條例第10條第1 項、第2 項、第18條第1
項前段，刑法第11條、第38條第1 項第2 款、第51條第5 款、第
9 款，判決如主文。
本案經檢察官曾揚嶺到庭執行職務。
中    華    民    國    100    年    12    月    15   日
                  刑事第七庭      法  官    魏俊明
上列正本證明與原本無異。
如不服本判決，應於判決送達後10日內敘明上訴理由，向本院提
出上訴狀 (應附繕本) ，上訴於臺灣高等法院。其未敘述上訴理
由者，應於上訴期間屆滿後20日內向本院補提理由書「切勿逕送
上級法院」。
                                  書記官    高建華
中    華    民    國   100    年    12    月    15    日
附錄本案論罪科刑法條全文：
毒品危害防制條例第10條
施用第一級毒品者，處6 月以上5 年以下有期徒刑。
施用第二級毒品者，處3 年以下有期徒刑。